Inventaris van de archieven van de Rijksbureaus voor Textiel, 1939-1955
Nationaal Archief, Den Haag
Katoen- en Textielgrondstoffen Bureau: De stichting Katoen- en Textielgrondstoffen Bureau (KABU) werd op 18 februari 1941 opgericht te Rotterdam. Deze stichting werd opgericht zodat katoenhandelaren en agenten ingeschakeld konden worden bij de grondstoffenimporten uit Duitsland. Deze inschakeling was gewenst om het voortbestaan van de, voor de oorlog goed georganiseerde, katoenhandel te verzekeren. De staat had door middel van het Rijkstextielbureau na mei 1940 de aankoop van de grondstoffen, nodig voor de Nederlandse katoenindustrie, zelf ter hand genomen. De KABU werd nu ingeschakeld bij de voorziening en de distributie van die grondstoffen en wel onder toezicht van het Rijkstextielbureau.
Ook het Rijkstextielbureau hield in augustus 1944 op te bestaan. Het werd vervangen door de afdeling 'Kantoor Arnhem' van het Rijksbureau voor Textiel.
Rijksbureau voor de Distributie van Textielprodukten door de Handel
In september 1939 werd op eigen kosten het Centraal Bureau voor de Textielhandel door de gezamenlijke vakorganisaties uit de textielhandel opgericht en gevestigd in 's-Gravenhage. Hieraan werd deelgenomen door de organisaties van grossiers, grootwinkelbedrijven, importeurs en handelsagenten, naast de 3 middenstandsorganisaties en de voornaamste inkoopverenigingen. Regelmatig overleg over de belangen van de handel vond plaats via dit Bureau met het Rijksbureau voor Wol en Lompen en het Rijkstextielbureau in de verschillende Commissies van Bijstand. De registratie van bedrijven werd ter hand genomen en voorbereid, terwijl verder alle vragen welke in de Rijksbureaus aan de orde kwamen door het Bestuur van het Centraal Bureau voor den Textielhandel werden besproken en hiervoor namens de afnemersgroepen geadviseerd. Door het Departement van Economische Zaken werd einde mei 1940 deze organisatie omgevormd tot een Rijksbureau. Zo ontstond in mei 1940 het Rijksbureau voor de Distributie van Textielprodukten door de Handel (Distex)
Pers- en Radiobericht nr 36 dd. 21 mei 1940.
. In september verscheen de Textielproduktenbeschikking 1940 II in de Staatscourant
Textielproduktenbeschikking 1940 II, Beschikking van de Secretaris Generaal van 26 september 1940, no. 43479 N.G. (Stcrt. 188). Ingetrokken bij de Textielbeschikking 1944.
.
Het Rijksbureau Distex werd opgericht voor de handel in alle dierlijke, plantaardige en/of kunstmatige vezels en/of garens, alsmede de goederen die hieruit vervaardigd waren.
Doel van het Rijksbureau was het treffen van maatregelen op het gebied van de distributie van alle textielprodukten, zowel door de groothandel als door de kleinhandel. Onder textielprodukten werden hierbij verstaan alle, uit textielgrondstoffen vervaardigde artikelen, die voor uiteindelijke consumptie waren bestemd. Van deze artikelen kunnen onder meer worden genoemd: naai- en handwerkgarens, manufacturen, kleding, huishoudgoederen, dekens, tapijten en fournituren.
Ook de controle op de inventarisatie en herdistributie van de in geliquideerde Joodse ondernemingen aanwezige voorraden, was in handen van het Rijksbureau Distex.
In januari 1941 werd voor het Rijksbureau Distex een Commissie van Advies ingesteld
Instelling van een Commissie van Advies bij het Rijksbureau Distex, Beschikking van de Secretaris Generaal van 8 januari 1941, no. 1649 N.O. (Stcrt. 5).
.
De Textielproduktenbeschikking werd bij de volgende Beschikkingen gewijzigd:
Beschikking van de Secretaris Generaal van 3 maart 1941, no. 10610 N.G.
In: Stcrt. 44.
Beschikking van de Secretaris Generaal van 27 februari 1942, no. 11434 H.A.F./N.G.
In: Stcrt. 41.
Het Rijksbureau Distex werd eveneens in augustus 1944 vervangen, nl. door de Sectie Distex van het Rijksbureau voor Textiel.
Centrale Textiel Inspectie
In verband met de grote schaarste aan textielgoederen bestond er een vrij belangrijke zwarte markt in deze goederen. Deze omstandigheden brachten het Rijksbureau voor Wol en Lompen, het Rijkstextielbureau, de Sectie Confectie van deze beide Rijksbureaus en het Rijksbureau Distex ertoe, een Centrale Textiel Inspectie te Amsterdam op te richten.In een vergadering van het Textiel-Directorium
Het Textiel-Directorium was een overkoepelend orgaan van de diverse Bureaus, waarin de directeuren naast vertegenwoordigers uit het bedrijfsleven zitting hadden, om de textielindustrie te coördineren.
van 10 juni 1942 kreeg de oprichting van de Centrale Textiel Inspectie haar beslag. Er werd overeengekomen, dat deze inspectie zich zou belasten met de controle op de zwarte handel, de eenvoudige distributie-overtredingen (nl. die betreffende de aflevering en in ontvangstneming van grondstoffen en produkten) en de prijscontrole op de handel, terwijl zij ook nog enige bemoeienis had met het nemen van maatregelen tegen overtreders. Alle hiervoor in aanmerking komende fabrikanten en handelaren werden tot dit doel gecontroleerd.
De volgende indeling werd gemaakt:
Sectie Tilburg,
Sectie Amsterdam,
Sectie Arnhem,
Sectie Den Haag,
Sectie Niet-ingeschrevenen (zwarthandel).
ROMEA kreeg een verbindingsambtenaar bij de Centrale Textiel Inspectie.
De Buitendienst van de Rijksbureaus werd niet afgeschaft, maar bleef toezicht houden, met name ten aanzien van de technische controle in de fabrieken en wat daarmee samenhing, zoals kwaliteitscontrole.
Buiten de Centrale Textiel Inspectie bleven dus, de controle op de meer ingewikkelde distributie-overtredingen en de prijscontrole behalve die op de handel.
Wijziging van het herbevoorradingssysteem textielhandel
De toenemende schaarste aan textielprodukten, o.m. als gevolg van de exportverplichtingen naar Duitsland en het daaraan gekoppelde probleem voor de juiste voorziening van de bevolking, maakte het de directeuren van de Rijksbureaus noodzakelijk behalve de produktie, ook de distributie van textiel zoveel mogelijk onder controle te krijgen, om zo meer en betere controle op de produktie en de verdeling van alle textielprodukten te krijgen. In verband hiermee werd een nieuw herbevoorradingssysteem voor de textielhandel doorgevoerd. Daartoe gaf mede aanleiding o.m. het feit dat, als gevolg van sluitingen van textielfabrieken en -handelszaken en de nadelige invloed op de leveringscapaciteit van de industrie door de uitvoering van Duitse orders, het bestaande afleverings-quoterings-stelsel steeds minder doorvoerbaar bleek. Het afleverings-quoteringssysteem had logisch aangesloten bij de voor 10 mei 1940 bestaande situatie. Als uitgangspunt voor dit systeem was het basisjaar gekozen, waarmee de verhoudingen zoals deze tussen leveranciers en afnemers bestonden, in ongewijzigde vorm werden overgenomen. Slechts werd door de quotering beoogd het volume van de handelsomzet aan te passen aan de omvang van de door de industrie geproduceerde textielgoederen. Gaandeweg had deze situatie echter een grondige wijziging ondergaan.
In plaats van het afleverings-quoterings-stelsel werd de herbevoorrading van de handel gebaseerd op het zgn. punt-punt-systeem. Zo kon de handel zich uitsluitend herbevoorraden naar ratio van het aantal ingenomen punten. Hierdoor werd de produktie veel nauwer dan voorheen afgestemd op de voorziening van de bevolking en op de verplichte export van textielgoederen. Behalve het richten van wat in de eerste plaats moest worden gemaakt, kon de gelijke voorziening van bevolkingscentra veel sterker in de hand gehouden worden. Ook een voordeel van dit systeem was dat, het belangrijkste gedeelte (wat betreft de omzet) van de handel onder permanente controle kwam te staan en de voorraden steeds bekend waren.
Rijksbureau voor Textiel
In augustus 1944 werden alle Rijksbureaus van de textielsector samengevoegd tot een gemeenschappelijk orgaan, nl. het Rijksbureau voor Textiel
Textielbeschikking 1944, Beschikking van de Secretaris Generaal van 16 augustus 1944, no. 63467 N.G./J.Z. (Stcrt. 163) m.i.v. 23 augustus 1944.
. De uitvoerende taak werd gedecentraliseerd, de bestaande Bureaus en de verschillende instellingen werden hierbij omgezet in afdelingen van dit Rijksbureau voor Textiel:
het Rijksbureau voor Wol en Lompen werd Kantoor Tilburg
het Rijkstextielbureau werd Kantoor Arnhem
de Sectie Confectie van het Rijksbureau voor Wol en Lompen en het Rijkstextielbureau werd de Sectie Confectie te Amsterdam
het Rijksbureau Distex werd de Sectie Distex te 's-Gravenhage
de Centrale Textiel Inspectie te Amsterdam.
De volgende distributiegoederen behoorden tot het Rijksbureau voor Textiel
Uit artikel 1 van de Textielbeschikking 1944.
:
alle dierlijke, plantaardige en kunstmatige vezels, cellulose, bestemd voor de kunstzijde-industrie, spinpapier en bewerkt bolraap of vlasbaard, alsmede alle hieruit vervaardigde garens
alle goederen, welke geheel of gedeeltelijk uit de onder a bedoelde vezels en garens waren vervaardigd, m.u.v. verbandmiddelen in de zin van de Verbandmiddelenbeschikking 1939 nr 1
Verbandmiddelenbeschikking 1939 nr 1, Beschikking van 30 september 1939, no. 53203 N. (Stcrt. 191A).
vervangingsmiddelen van kapok
afvallen in de vorm van vezels of garens
lompen, m.u.v. gewassen poetslappen.
De volgende regeling inzake de ressorten van de genoemde kantoren van het Rijksbureau voor Textiel werd overeengekomen
Ingekorte versie van de Bijlage bij de Textielbeschikking 1944.
:
Kantoor Arnhem: katoen, katoenen garens, cellulose, celvezels, celvezelgarens, kunstzijde, vlas, linnen garens, jute, jutegarens, papier, effilochées, plantaardige vezels, garens van plantaardige vezels, menggarens, weefsels, jutedoek, jutezakken, andere produkten dan weefsels, kapok, lompen.
Kantoor Tilburg: alle dierlijke vezels, kunstwol, melkwol, garens en afvallen.
Sectie Confectie: weefsels, naai-, rijg-, en borduurgarens.
Sectie Distex: alle voor de consumptie gereedgekomen produkten, welke onder de drie bovengenoemde kantoren ressorteerden, alsmede andere voor de consumptie ter beschikking komende textielprodukten.
De volgende Beschikkingen werden bij de Textielbeschikking 1944 ingetrokken:
Textielproduktenbeschikking 1940 II
Textielbeschikking 1939 nr 1
Katoenbeschikking 1939 nr 2
Jutebeschikking 1939 nr 2
Kunstzijdebeschikking 1939 nr 1
Kapokbeschikking 1939 nr 1
Linnenbeschikking 1939 nr 1
Beschikking van de Secretaris Generaal van 23 januari 1941 in zake de distributie van plantaardige vezels
Plantaardige Vezel-Beschikking 1940 nr 1
Wol- en Lompenbeschikking 1939 nr 1
Wolbeschikking 1939 nr 2
Lompenbeschikking 1939 nr 1
De Textielbeschikking werd gewijzigd bij de volgende Beschikkingen:
Ministeriële Beschikking van 13 maart 1946, no. 18510 HV/PD
In: Stcrt. 52.
Ministeriële Beschikking van 29 maart 1946, no. 4952 J.Z.
In: Stcrt. 68.
Ministeriële Beschikking van 21 augustus 1946, no. 58471 HV/PD
In: Stcrt. 165.
Ministeriële Beschikking van 7 november 1946, no. 80843 HV/PD
In: Stcrt. 221.
Ministeriële Beschikking van 24 oktober 1947, no. 60770
In: Stcrt. 206.
Bovendien werd de volgende Beschikking van kracht:
Beschikking heffing bijdragen Rijksbureau voor Textiel 1946 van 4 oktober 1946, no. 71361 A.P.
In: Stcrt. 198.
.
Distexvergunning: Dit was een regeling, die door de Sectie Distex werd getroffen, voor de teruggave van de vergunning aan teruggekeerde Joden (de textielindustrie was voor de oorlog voor een groot deel in handen van Joden geweest), om handel te drijven in textielartikelen.
Begin 1950 werden de Rijksbureaus gehergroepeerd, i.v.m. een doelmatiger werkwijze. Per 30 januari werd de Sectie Confectie van het Rijksbureau voor Textiel overgebracht naar het adres van de Sectie Distex in Scheveningen. De werkzaamheden werden echter onder dezelfde directies voortgezet.
Op 1 april 1950 werd het Kantoor Tilburg van het Rijksbureau voor Textiel opgeheven. In plaats daarvan werd een 'Sectie Wolindustrie' ingericht bij de andere Secties in Scheveningen.
Op 1 december 1950 werd het Rijksbureau voor Textiel, voor zover dat gevestigd was in Scheveningen, opgeheven, te weten het secretariaat en directie van de Sectie Distex, de Sectie Confectie en de Sectie Wolindustrie. De resterende beleidswerkzaamheden gingen over naar het Ministerie van Economische Zaken. De werkzaamheden, die verband hielden met de afgifte van invoervergunningen, gingen over naar het Centraal Rijksbureau.
Het Rijksbureau voor Textiel te Arnhem werd tenslotte per 31 maart 1955 opgeheven.
Tijdelijk Rijksbureau voor Textiel
Als gevolg van oorlogshandelingen werd de textielsector eind 1944 afgesneden van centrale bestuursorganen in het noorden en kwam het zuiden onder het College van Algemene Commissarissen voor Landbouw, Handel en Nijverheid te staan. Zo werd het Tijdelijk Rijksbureau voor Textiel opgericht, waarbij in Tilburg een afdeling Industrie en in Eindhoven een afdeling Handel werd gevormd. Het Bureau stond onder leiding van een tijdelijke directeur, die totdat de rest van Nederland bevrijd was, dezelfde volmachten had. De werkzaamheden van het Tijdelijk Bureau waren door de aard van de beschikking identiek aan die van het Rijksbureau voor Textiel. Toen na mei 1945 het gehele Nederlandse grondgebied bevrijd was, werden de bevoegdheden weer ingetrokken d.m.v. een verordening in het Publicatieblad van het Militair Gezag
Publicatieblad Militair Gezag, 8 juni 1945, nr 124.
.
Geschiedenis van het archiefbeheer
De verwerving van het archief
Overbrenging van een overheidsarchief
2.06
Aanwijzingen voor de gebruiker
Openbaarheidsbeperkingen
Volledig openbaar.
Materiële beperkingen
Aanvraaginstructie
Openbare archiefstukken kunnen online worden aangevraagd en gereserveerd. U kunt dit ook via de terminals in de studiezaal van het Nationaal Archief doen. Om te kunnen reserveren dient u de volgende stappen te volgen:
U maakt een profiel aan op www.gahetna.nl, en logt vervolgens in
Via de archiefinventaris (alleen de beschrijvingen met rode nummers) selecteert u het gewenste archiefstuk door op de knop 'Reserveren' te klikken
In het volgende scherm geeft u aan op welke dag u het archiefstuk wilt inzien
Indien u zich bevindt in de studiezaal en een tafelnummer heeft ontvangen kunt u dit nummer vermelden. Als u geen tafelnummer heeft kunt u tafelnummer 777 laten staan
Vervolgens bevestigt u uw reservering door deze te versturen.
Verwant materiaal
Beschikbaarheid van kopieën
Beschrijving van de series en archiefbestanddelen
- RIJKSBUREAU VOOR TEXTIEL, KANTOOR ARNHEM 1939-1955, 1.
  - NIET NAAR ONDERWERP INGEDEELDE STUKKEN, 1.1
    - Circulaires, 1.1.1
      - Circulaires van de secties, 1939-1943.; 1-8; 6 pakken en 2 omslagen
        - Gecombineerde secties, 1; omslag
        - Sectie Jute, 2
        - Sectie Kapok, 3; omslag
        - Sectie Katoen, 4-5
          - Aug. 1939 - nov. 1940, 4
          - Dec. 1940 - nov. 1942, 5
        - Sectie Kunstzijde, 6
        - Sectie Linnen, 7
        - Sectie Plantaardige Vezels, 8
      - Circulaires betreffende de uitvoering van orders voor de Duitse Wehrmacht, 1940-1943.; 9; 1 pak
      - Circulaires, standaardbrieven en formulieren, 1940-1951.; 10-20; 11 pakken
        Met hiaten.
        - 1940-1942, 10
        - Model R.B.T. nr. 1- 500, 1945-1946, 11
        - Model R.B.T. nr. 501-1000, 1946-1947, 12
        - Model R.B.T. nr. 1001-1500, 1947, 13
        - Model R.B.T. nr. 1501-2000, 1947-1948, 14
        - Model R.B.T. nr. 2001-2500, 1948-1949, 15
        - Model R.B.T. nr. 2501-3000, 1949, 16
        - Model R.B.T. nr. 3001-3600, 1949-1951, 17
        - Model R.B.T. nr. 3602-3998, 1951-1952, 18
        - Model R.B.T. nr. 4000-4400, 1952-1953, 19
        - Model R.B.T. nr. 4401-4747, 1953-1955, 20
      - Circulaires gericht aan verschillende bedrijfstakken, 1945-1955.; 21-39; 3 pakken en 16 omslagen
        - Exporteurs, 21
        - Band- en vlechtindustrie, 22
        - Garenhandelaren, 23
        - Groothandelaren in lompen, 24
        - Groothandelaren in vlaslint, 25
        - Handelaren in textielmachines, 26
        - II- en III-cylinderspinners, 27; pak
        - Jutewevers en -handelaren, 28
        - Kapokindustrie, 29
        - Katoenspinners, 30
        - Kokoswevers, 31
        - Loonfinishers, 32; pak
        - Touwfabrieken, touwslagers en touwhandelaren, 33
        - Tricotage-industrie, 34
        - Twijners, 35
        - Vlasverwerkende industrie, 36
        - Weefindustrie, 37; pak
        - Wollenstoffen- en Trijpwevers, 38
        - Zakkenhandel, 39
    - Periodieke verslagen, 1.1.2
      - Verslagen van de werkzaamheden van de sectie Katoen, 1939-1940.; 40; 1 omslag
      - Maandrapporten, 1941-1954.; 41-45; 5 pakken
        - 1941 - feb. 1946, 41
          Weekrapporten van 3 juli - 26 augustus 1944.
        - Feb. 1946 - juni 1947, 42
        - Juni 1947 - juli 1948, 43
        - Juli 1948 - aug. 1949, 44
          Met jaaroverzicht 1947-1948.
        - Aug. 1949 - aug. 1953, 45
      - Maandverslagen van de Vakgroep Bastvezelindustrie over februari en maart, 1947.; 46; 1 omslag
      - Maandverslagen van de Vakgroep Brei-, Tricot-, Kousen- en Sokkenindustrie over februari en maart, 1947.; 47; 1 omslag
      - Maandrapport van de afdeling Investeringen over juni, 1949.; 48; 1 stuk
    - Notulen en vergaderstukken, 1.1.3
      - Vergaderstukken van de Commissies van Bijstand, 1939-1940.; 49-52; 4 omslagen
        - Sectie Kapok, 49
        - Sectie Katoen en Rijksbureau voor Katoen en Jute, 50
        - Sectie Kunstzijde, 51
        - Sectie Linnen, 52
      - Verslagen van vergaderingen met de Ondervakgroep Groothandel in Lompen en de Werkcommissie Sectie Lompen, 1940-1950.; 53; 1 omslag
      - Verslagen van besprekingen met verschillende functionele relaties, 1945-1950.; 54; 1 omslag
    - Algemene correspondentie, 1.1.4
      - Uitgaande brieven aan diverse Duitse instanties in Nederland en Duitsland, 1943.; 55; 1 omslag
      - Correspondentie met diensten ressorterende onder het ministerie van Economische Zaken, 1945-1953.; 56-61; 5 pakken en 1 omslag
        - Centrale Dienst voor In- en Uitvoer 1945-1946, 56
        - Centrale Dienst voor In- en Uitvoer 1947-1948, 57
        - Centrale Dienst voor In- en Uitvoer 1949-1950, 58
        - Centrale Dienst voor In- en Uitvoer 1951, 59; omslag
        - Centrale Dienst voor In- en Uitvoer 1953, 60
        - Centrale Dienst voor de Economische Controle 1945-1948, 61
      - Correspondentie met bedrijfschappen, vakgroepen en ondervakgroepen, 1945-1955.; 62-70; 4 pakken en 5 omslagen
        - Bedrijfschap voor Vlas en Hennep, 62
        - Centraal Bureau van de Nederlandse Katoen-, Rayon- en Linnenindustrie, 63; pak
        - Ondervakgroep Groothandel in Lompen, 64
        - Ondervakgroep Katoenspinnerij, 65; pak
        - Vakgroep Band- en Vlechtindustrie, 66
        - Vakgroep Bastvezelindustrie en Ondervakgroep Sisal en Manilla, 67
        - Vakgroep Brei-, Tricot-, Kousen- en Sokkenindustrie, 68; pak
        - Vakgroep Groothandel in Ruwe Katoen en Celvezel, 69
        - Vakgroepen Katoen-, Kunstzijde- en Linnenindustrie, 70; pak
      - Correspondentie met diverse instanties en ondernemingen, per jaar alfabetisch geordend, 1945-1955.; 71-98; 28 pakken
        - 1945 A-N, 71
        - 1946 A-Z, 72
        - 1947 A-Z, 73
        - 1948 A-Z, 74
        - 1949 A-Z, 75
        - 1950 A-D, 76
        - 1950 E-I, 77
        - 1950 J-O, 78
        - 1950 P-Z, 79
        - 1951 A-C, 80
        - 1951 D-G, 81
        - 1951 H-L, 82
        - 1951 M-R, 83
        - 1951 S-Z, 84
        - 1952 A-Centraal, 85
        - 1952 Centrale-F, 86
        - 1952 G-Mie, 87
        - 1952 Min-N, 88
        - 1952 O-T, 89
        - 1952 T-Z, 90
        - 1953 A-C, 91
        - 1953 C-Ec, 92
        - 1953 Ed-Me, 93
        - 1953 Mi-O, 94
        - 1953 P-Z, 95
        - 1954-1955 A-C, 96
        - 1954-1955 D-M, 97
        - 1954-1955 N-Z, 98
      - Correspondentie met het ministerie van Economische Zaken, 1945-1955.; 99-106; 8 pakken
        - 1945-1946, 99
        - 1946-1948, 100
        - 1948, 101
        - 1949, 102
        - 1949-1955, 103
        - 1950, 104
        - 1951, 105
        - 1953-1955, 106
      - Correspondentie met onderdelen van de organisatie, 1945-1955.; 107-113; 4 pakken en 3 omslagen
        - Centrale Textiel Handelmaatschappij, 107; omslag
        - Personeel en organisatie A-Z, 108; omslag
        - Rijksbureau voor Textiel, Den Haag, 109
        - Rijksbureau voor Textiel, Tilburg, 110
        - Secretariaat van het Rijksbureau voor Textiel, 111
        - Sectie Confectie, 112
        - Sectie Distex, 113; omslag
      - Correspondentie met ondernemingen, 1945-1955.; 114-117; 2 pakken en 2 omslagen
        - N.V. H. ten Cate Hzn. & Co, 114
        - N.V. Internationaal Rayon Verkoopkantoor en Algemene Kunstzijde Unie N.V., 115; pak
        - N.V. P.F. van Vlissingen & Co's katoenfabrieken te Helmond, 116; pak
        - N.V. de Goudsche Machinale Garenspinnerij, 117
      - Archiefbescheiden van G. Dudock als lid van de Ondervakgroep Groothandel in Geweven Zakken, 1948-1950.; 118; 1 omslag
      - Correspondentie van de directie, per jaar alfabetisch geordend, 1950-1955.; 119-122; 4 pakken
        - 1950-1952, 119
        - 1953, 120
        - 1954, 121
        - 1954-1955, 122
      - Correspondentie van de afdeling Investeringen en In- en Uitvoer, per jaar alfabetisch geordend, 1951-1953.; 123-124; 2 pakken
        - 1951-1952, 123
        - 1953, 124
    - Overige stukken, 1.1.5
      - Persberichten, 1939-1942, 1949.; 125; 1 omslag
      - Formulieren, standaardbrieven en kaarten gebruikt door de diverse secties, 1939-1945.; 126; 1 omslag
      - Nota's ontvangen en opgemaakt door het rijksbureau, alfabetisch geordend op onderwerp, 1945-1947.; 127; 1 omslag
      - Nieuwsbulletins, 1946-1955.; 128-129; 2 pakken
        - 1946-1950, 128
        - 1951-1955, 129
      - "Documentenmappen": verzameling van alfabetisch op onderwerp geordende stukken, 1949-1953.; 130-131; 2 pakken
        - 1949-1951, 130
        - 1952-1954, 131
  - NAAR ONDERWERP INGEDEELDE STUKKEN, 1.2
    - INSTANDHOUDING VAN DE ORGANISATIE, 1.2.1
      - Organisatie, 1.2.1.1
        - Ministeriële beschikking betreffende de instelling van het Rijksbureau van Katoen en Jute, 1939.; 132; 1 stuk
        - Organisatieschema, 1940.; 133; 1 stuk
        - Stukken betreffende de verdeling van de werkzaamheden over de diverse afdelingen en binnen de afdeling In- en Uitvoer, 1944-1950.; 134; 1 omslag
        - Stukken betreffende de oprichting van het Kapok-Bureau, 1945-1946.; 135; 1 omslag
        - Stukken betreffende de liquidatie van het rijksbureau, 1954-1955.; 136; 1 omslag
      - Financiën, 1.2.1.2
        - Proef- en saldibalansen, 1942-1950.; 137; 1 omslag
        - Begrotingen, toelichtingen op de (herziene) begrotingen, maandverantwoordingen, balansen en verlies- en winstrekeningen over de dienstjaren 1940-1953, 1942-1953.; 138; 1 pak
        - Grootboeken, 1944-1955.; 139; 1 pak
          1946-1947 Ontbreken.
        - Accountantsrapporten betreffende de controle op de financiële administratie over de jaren 1943-1953, 1946-1955.; 140; 1 omslag
      - Administratie en archief, 1.2.1.3
        - Handleiding voor de groepsindeling van alle textielwaren met richtlijnen ten behoeve van de administratie, c. 1940.; 141; 1 stuk
        - Verslagen van de Accountantsdienst betreffende de controle op de administratieve verantwoording ten aanzien van waardedocumenten en afgegeven in- en uitvoervergunningen, 1949-1955.; 142; 1 omslag
      - Gebouwen en materieel, 1.2.1.4
        - Stukken betreffende de huur van kantoorpanden, 1945-1951.; 143; 1 omslag
      - Personeel, 1.2.1.5
        - Stukken betreffende de personeelsbezetting en inrichting van de organisatie, 1943-1949.; 144; 1 omslag
        - Maandstaten betreffende de bezoldiging, personeelssterkte, mutaties van personeel en ziekteverzuim, 1948-1955.; 145; 1 pak
    - TAAKUITOEFENING, 1.2.2
      - Taakuitoefening op basis van de Distributiewet 1939, de productbeschikking(en) en de distributiebeschikking(en), 1.2.2.1